Inventaris van het archief van het Ministerie van Waterstaat: Directie van de Waterstaat (DW), 1930-1949
Nationaal Archief, Den Haag
- Dossiers 1-651, 1.
  - Maas in Noord-Brabant [dossier 74]., 1930-1949; 343-376
    - 1934 juni - dec., 353
    - 1935 jan. - mrt., 354
    - 1935 apr. - aug., 355
    - 1935 sep. - dec., 356
    - 1936 jan. - apr., 357
    - 1936 mei - aug., 358
    - 1936 sep. - dec., 359
    - 1937 jan. - mei, 360
    - 1937 juni - dec., 361
    - 1938 jan. - juli, 362
    - 1938 aug. - dec., 363
    - 1939 jan. - apr., 364
    - 1939 mei - dec., 365
    - 1940 jan. - aug., 366
    - 1940 sep. - dec., 367
    - 1941 jan. - juni, 368
    - 1941 juli - dec., 369
    - 1942 jan. - mei, 370
    - 1942 juni - dec., 371
    - 1943 jan. - juni, 372
    - 1943 juli - dec., 373
    - 1944 jan. - 1945, 374
    - 1946, 375
    - 1947-1949, 376
  - Bergse Maas en Amer [dossier 75]., 1930-1949; 377-383
    - 1930 okt. - 1931, 377
    - 1932-1936, 378
    - 1937-1940, 379
    - 1941-1946, 380
    - 1947, 381
    - 1948, 382
    - 1949, 383
  - Wetgeving, reglementen [dossier 78]., 1930-1932, 1936 - 1938, 1941 - 1949; 384
  - Maas in Zuid-Holland [dossier 79]., 1930-1946; 385-401
    - 1930 okt. - 1931, 385
    - 1932-1933, 386
    - 1934, 387
    - 1935 jan. - okt., 388
    - 1935 nov. - dec., 389
    - 1936, 390
    - 1937 jan. - mei, 391
    - 1937 juni - dec., 392
    - 1938 jan. - mei, 393
    - 1938 juni - dec., 394
    - 1939, 395
    - 1940 jan. - aug., 396
    - 1940 sept. - 1941, 397
    - 1942, 398
    - 1943, 399
    - 1944-1945, 400
    - 1946, 401
  - Gelderse IJssel [dossier 85]., 1930-1946; 402-408
    - 1930 okt. - 1935, 402
    - 1936-1938, 403
    - 1939, 404
    - 1940, 405
    - 1941, 406
    - 1942, 407
    - 1943-1946, 408
  - Waal [dossier 92]., 1930-1946; 409-418
    - 1930 okt. - 1931, 409
    - 1932 jan. - juni, 410
    - 1932 juli - dec., 411
    - 1933, 412
    - 1934, 413
    - 1935-1936, 414
    - 1937-1939, 415
    - 1940, 416
    - 1941, 417
    - 1942-1946, 418
  - Waterhoogten [dossier 100]., 1930-1949; 419-426
    - 1930 juli - 1938, 419
    - 1939-1942, 420
    - 1943-1944, 421
    - 1945, 422
    - 1946 jan. - juni, 423
    - 1946 juli - dec., 424
    - 1947, 425
    - 1948-1949, 426
  - Zwarte Water, Zwolse Diep [dossier 103]., 1930 okt. - 1946; 427
  - Apeldoornse kanaal [dossier 132]., 1930-1946; 428-430
    - 1930 okt. - 1934, 428
    - 1935-1939, 429
    - 1940-1946, 430
  - Haven Scheveningen [dossier 164]., 1930-1946; 431-433
    - 1930 okt. - 1934, 431
    - 1935-1939, 432
    - 1940-1946, 433
  - Kaarten [dossier 177]., 1930-1949; 434-436
    - 1930 - 1931, 1933, 1936, 1938 - 1941, 434
    - 1942-1946, 435
    - 1947-1949, 436
  - Kanalen in Groningen [dossier 201]., 1930-1949; 437-457
    - 1930 okt. - 1931, 437
    - 1932 jan. - okt., 438
    - 1932 nov. - 1933, 439
    - 1934, 440
    - 1935, 441
    - 1936, 442
    - 1937, 443
    - 1938 jan. - juni, 444
    - 1938 juli - dec., 445
    - 1939 jan. - juli, 446
    - 1939 aug. - dec., 447
    - 1940 jan. - juli, 448
    - 1940 aug. - dec., 449
    - 1941 jan. - juli, 450
    - 1941 aug. - dec., 451
    - 1942-1943, 452
    - 1944-1946, 453
    - 1947 jan. - juli, 454
    - 1947 aug. - dec., 455
    - 1948, 456
    - 1949, 457
  - Maas in Limburg [dossier 210]., 1930-1946; 458-493
    - 1930 aug. - dec., 458
    - 1931 jan. - mrt., 459
    - 1931 apr. - juni, 460
    - 1931 juli - aug., 461
    - 1931 sep. - dec., 462
    - 1932 jan. - mrt., 463
    - 1932 apr. - juni, 464
    - 1932 juli - sept., 465
    - 1932 okt. - dec., 466
    - 1933 jan. - apr., 467
    - 1933 mei - juli, 468
    - 1934 aug. - dec., 469
    - 1934 jan. - mrt., 470
    - 1934 mrt. - juni, 471
    - 1934 juli - dec., 472
    - 1935 jan. - juni, 473
    - 1935 juli - dec., 474
    - 1936, 475
    - 1937, 476
    - 1938 jan. - juli, 477
    - 1938 aug. - dec., 478
    - 1939 jan. - juni, 479
    - 1939 juli - dec., 480
    - 1940 jan. - juli, 481
    - 1940 aug. - dec., 482
    - 1941 jan. - mei, 483
    - 1941 juni - aug., 484
    - 1941 sep. - dec., 485
    - 1942 jan. - juni, 486
    - 1942 juli - dec., 487
    - 1943 jan. - apr., 488
    - 1943 mei - dec., 489
    - 1944, 490
    - 1945, 491
    - 1946 jan. - juli, 492
    - 1946 aug. - dec., 493
  - Rijnvaart [dossier 218] (met hiaten)., 1930-1949; 494-498
    - 1930 - 1931, 1941, 1943, 1946, 494
    - 1947, 495
    - 1948, 496
    - 1949 jan. - apr., 497
    - 1949 mei - dec., 498
  - Droogmakerijen [dossier 226]., 1931, 1939 - 1940, 1946 - 1949; 499
  - Werken door Poldersbesturen [dossier 242]., 1930-1933, 1939 - 1949; 500
  - Elektriciteitsvoorzieningen [dossier 300]., 1933-1949; 501
  - Wegen in Noord-Brabant [dossier 301]., 1930-1949; 502-551
    - 1930, 502
    - 1931 jan. - apr., 503
    - 1931 apr. - juli, 504
    - 1931 aug. - dec., 505
    - 1932 jan. - apr., 506
    - 1932 mei - juni, 507
    - 1932 juli - dec., 508
    - 1933 jan. - juni, 509
    - 1933 juli - sep., 510
    - 1933 okt. - dec., 511
    - 1934 jan. - apr., 512
    - 1934 mei - aug., 513
    - 1934 sep. - dec., 514
    - 1935 jan. - apr., 515
    - 1935 mei - aug., 516
    - 1935 sep. - dec., 517
    - 1936 jan. - apr., 518
    - 1936 mei - juli, 519
    - 1936 aug. - dec., 520
    - 1937 jan. - mei, 521
    - 1937 juni - dec., 522
    - 1938 jan. - mrt., 523
    - 1938 apr. - juni, 524
    - 1938 juli - sep., 525
    - 1938 okt. - dec., 526
    - 1939 jan. - juni, 527
    - 1939 juli - aug., 528
    - 1939 sep. - okt., 529
    - 1939 nov. - dec., 530
    - 1940 jan. - mrt., 531
    - 1940 apr. - juni, 532
    - 1940 juli - aug., 533
    - 1940 sep. - dec., 534
    - 1941 jan. - mrt., 535
    - 1941 mrt. - mei, 536
    - 1941 mei - juli, 537
    - 1941 aug. - dec., 538
    - 1942 jan. - mrt., 539
    - 1942 apr. - juni, 540
    - 1942 juli - dec., 541
    - 1943, 542
    - 1944-1945, 543
    - 1946, 544
    - 1947 jan. - mei, 545
    - 1947 juni - juli, 546
    - 1947 aug. - dec., 547
    - 1948 jan. - juni, 548
    - 1948 juli - dec., 549
    - 1949 jan. - juni, 550
    - 1949 juli - dec., 551
  - Wegen in Gelderland [dossier 302]., 1930-1949; 552-616
    - 1930, 552
    - 1931 jan. - mei, 553
    - 1931 juni - dec., 554
    - 1932 jan. - juni, 555
    - 1932 juli - dec., 556
    - 1933 jan. - juli, 557
    - 1933 aug. - dec., 558
    - 1934 jan. - mrt., 559
    - 1934 mrt. - juni, 560
    - 1934 juni - sep., 561
    - 1934 okt. - dec., 562
    - 1935 jan. - mrt., 563
    - 1935 apr. - juni, 564
    - 1935 juli - aug., 565
    - 1935 sep. - nov., 566
    - 1935 nov. - dec., 567
    - 1936 jan. - feb., 568
    - 1936 mrt. - apr., 569
    - 1936 mei - juni, 570
    - 1936 juli - aug., 571
    - 1936 sep. - okt., 572
    - 1936 nov. - dec., 573
    - 1937 jan. - mei, 574
    - 1937 juni - sep., 575
    - 1937 okt. - dec., 576
    - 1938 jan. - apr., 577
    - 1938 mei - juni, 578
    - 1938 juni - sep., 579
    - 1938 okt. - dec., 580
    - 1939 jan. - apr., 581
    - 1939 mei - aug., 582
    - 1939 sep. - dec., 583
    - 1940 jan. - mrt., 584
    - 1940 mrt. - apr., 585
    - 1940 mei - juni; 1940 juni [dossier 302A], 586
    - 1940 juli - aug.; 1940 juli - aug. [dossier 302A], 587
    - 1940 sep. - dec.; 1940 sep. - dec. [dossier 302A], 588
    - 1941 jan. - apr.; 1941 jan. - apr. [dossier 302A], 589
    - 1941 mei - juni, 590
    - 1941 juli, 591
    - 1941 aug., 592
    - 1941 sep. - okt. 14, 593
    - 1941 okt. 15 - nov. 20, 594
    - 1941 nov. 21 - dec. 31, 595
    - 1942 jan. 1 - mrt. 7, 596
    - 1942 mrt. 8 - apr. 30, 597
    - 1942 mei 1 - juni 30, 598
    - 1942 juli 1 - sep. 30, 599
    - 1942 okt. - dec., 600
    - 1943 jan. 1 - mei 11, 601
    - 1943 mei 12 - aug. 31, 602
    - 1943 sep. 1 - dec. 31, 603
    - 1944, 604
    - 1945 jan. 1 - mei 28, 605
    - 1946 mei 29 - sep. 12, 606
    - 1946 sep. 13 - dec. 31, 607
    - 1947 jan. - juni, 608
    - 1947 juli - dec., 609
    - 1948 jan. - mei, 610
    - 1948 juni - sep., 611
    - 1948 okt. - dec., 612
    - 1949 jan. 1 - mrt. 9, 613
    - 1949 mrt. 10 - mei 31, 614
    - 1949 juni - sep., 615
    - 1949 okt. - dec., 616
  - Wegen in Zuid-Holland [dossier 303]., 1931-1949; 617-724
    - 1930 okt. 1 - nov. 18, 617
    - 1930 nov. 19 - dec. 31, 618
    - 1931 jan. - feb., 619
    - 1931 feb. - mrt., 620
    - 1931 apr., 621
    - 1931 mei, 622
    - 1931 juni, 623
    - 1931 juli - aug., 624
    - 1931 aug. - sep., 625
    - 1931 okt., 626
    - 1931 nov. - dec., 627
    - 1931 dec., 628
    - 1932 jan. - feb., 629
    - 1932 mrt. - apr., 630
    - 1932 apr. - mei, 631
    - 1932 juni - juli, 632
    - 1932 juli - sep., 633
    - 1932 sep. - okt., 634
    - 1932 okt. - nov., 635
    - 1932 nov. - dec., 636
    - 1933 jan. - feb., 637
    - 1933 feb. - apr., 638
    - 1933 mei - juni, 639
    - 1933 juni - juli, 640
    - 1933 aug. - sep., 641
    - 1933 sep. - okt., 642
    - 1933 nov. - dec., 643
    - 1934 jan. - feb., 644
    - 1934 feb. - mrt., 645
    - 1934 apr. - mei, 646
    - 1934 juni - juli, 647
    - 1934 aug. - sep., 648
    - 1934 sep. - nov., 649
    - 1934 nov., 650
    - 1934 dec., 651
    - 1935 jan., 652
    - 1935 feb., 653
    - 1935 mrt. - apr., 654
    - 1935 apr. - mei, 655
    - 1935 mei - juni, 656
    - 1935 juli - aug., 657
    - 1935 aug. - sep., 658
    - 1935 okt. - nov., 659
    - 1935 nov. - dec., 660
    - 1936 jan. - feb., 661
    - 1936 feb. - mrt., 662
    - 1936 apr. - mei, 663
    - 1936 juni - juli, 664
    - 1936 juli - aug., 665
    - 1936 aug. - okt., 666
    - 1936 okt. - nov., 667
    - 1936 dec. - 1937 jan., 668
    - 1937 jan. - mrt., 669
    - 1937 apr. - mei, 670
    - 1937 juni, 671
    - 1937 juli - aug., 672
    - 1937 aug. - sep., 673
    - 1937 okt. - nov., 674
    - 1937 dec. - 1938 jan., 675
    - 1938 jan. - feb., 676
    - 1938 feb. - mrt., 677
    - 1938 apr., 678
    - 1938 mei - juni, 679
    - 1938 juni - aug., 680
    - 1938 aug. - okt., 681
    - 1938 okt. - nov., 682
    - 1938 dec., 683
    - 1939 jan., 684
    - 1939 feb., 685
    - 1939 mrt., 686
    - 1939 mrt. - mei, 687
    - 1939 mei - juni, 688
    - 1939 juli - aug., 689
    - 1939 aug. - okt., 690
    - 1939 okt. - nov., 691
    - 1939 dec., 692
    - 1940 jan. - feb., 693
    - 1940 mrt. - apr., 694
    - 1940 mei - juni, 695
    - 1940 juli, 696
    - 1940 aug. - sep., 697
    - 1940 okt. - nov., 698
    - 1940 nov. - dec., 699
    - 1941 jan. - feb., 700
    - 1941 mrt. - apr., 701
    - 1941 mei - juni, 702
    - 1941 juli - aug., 703
    - 1941 sep. - okt., 704
    - 1941 okt. - dec., 705
    - 1942 jan. - feb., 706
    - 1942 mrt. - mei, 707
    - 1942 mei - aug., 708
    - 1942 sep. - dec., 709
    - 1943 jan. - mei, 710
    - 1943 mei - aug., 711
    - 1943 aug. - dec., 712
    - 1944 jan. - mei, 713
    - 1944 juni - dec., 714
    - 1945, 715
    - 1946 jan. - apr., 716
    - 1946 mei - aug., 717
    - 1946 sep. - dec., 718
    - 1947 jan. - juni, 719
    - 1947 juli - dec., 720
    - 1948 jan. - juni, 721
    - 1948 juli - dec., 722
    - 1949 jan. - juni, 723
    - 1949 juli - dec., 724
  - Wegen in Noord-Holland [dossier 304]., 1930-1949; 725-768
    - 1930, 725
    - 1931 jan. - mei, 726
    - 1931 juni - juli, 727
    - 1931 aug. - dec., 728
    - 1932 jan. - feb., 729
    - 1932 mrt. - mei, 730
    - 1932 juni - aug., 731
    - 1932 sep. - dec., 732
    - 1933 jan. - mei, 733
    - 1933 juni - sep., 734
    - 1933 okt. - dec., 735
    - 1934 jan. - apr., 736
    - 1934 mei - aug., 737
    - 1934 sep. - dec., 738
    - 1935 jan. - apr., 739
    - 1935 mei - aug., 740
    - 1935 sep. - dec., 741
    - 1936 jan. - apr., 742
    - 1936 mei - aug., 743
    - 1936 aug. - dec., 744
    - 1937 jan. - mrt., 745
    - 1937 apr. - juni, 746
    - 1937 juli - sep., 747
    - 1937 okt. - dec., 748
    - 1938 jan. - mrt., 749
    - 1938 mrt. - juni, 750
    - 1938 juni - dec., 751
    - 1939 jan. - apr., 752
    - 1939 mei - juli, 753
    - 1939 aug. - dec., 754
    - 1940 jan. - apr., 755
    - 1940 mei - aug., 756
    - 1940 sep. - dec., 757
    - 1941 jan. - mrt., 758
    - 1941 apr. - juli, 759
    - 1941 aug. - dec., 760
    - 1942 jan. - mei, 761
    - 1942 juni - dec., 762
    - 1943, 763
    - 1944-1945, 764
    - 1946, 765
    - 1947, 766
    - 1948, 767
    - 1949, 768
  - Wegen in Zeeland [dossier 305]., 1930-1949; 769-787
    - 1930, 769
    - 1931, 770
    - 1932-1933, 771
    - 1934, 772
    - 1935, 773
    - 1936, 774
    - 1937, 775
    - 1938, 776
    - 1939 jan. - juli, 777
    - 1939 aug. - dec., 778
    - 1940, 779
    - 1941, 780
    - 1942, 781
    - 1943, 782
    - 1944-1946, 783
    - 1947, 784
    - 1948 jan. - mei, 785
    - 1948 juni - dec., 786
    - 1949, 787
  - Wegen in Utrecht [dossier 306]., 1930-1949; 788-847
    - 1930, 788
    - 1931 jan. - apr., 789
    - 1931 mei - juni, 790
    - 1931 juli - dec., 791
    - 1932 jan. - juni, 792
    - 1932 juli - sep., 793
    - 1932 okt. - dec., 794
    - 1933 jan. - juli, 795
    - 1933 aug. - dec., 796
    - 1934 jan. - mei, 797
    - 1934 juni - okt., 798
    - 1934 nov. - dec., 799
    - 1935 jan. - mei, 800
    - 1935 juni - dec., 801
    - 1936 jan. - mrt., 802
    - 1936 apr. - juli, 803
    - 1936 aug. - okt., 804
    - 1936 nov. - dec., 805
    - 1937 jan. - mrt., 806
    - 1937 apr. - aug., 807
    - 1937 sep. - dec., 808
    - 1938 jan. - apr., 809
    - 1938 mei - juli, 810
    - 1938 aug. - okt., 811
    - 1938 nov. - dec., 812
    - 1939 jan. - feb., 813
    - 1939 mrt. - apr., 814
    - 1939 mei, 815
    - 1939 juni, 816
    - 1939 juli - aug., 817
    - 1939 sep. - okt., 818
    - 1939 nov. - dec., 819
    - 1940 jan. - mrt., 820
    - 1940 apr. - juni, 821
    - 1940 juli - aug., 822
    - 1940 sep. - okt., 823
    - 1940 nov. - dec., 824
    - 1941 jan. - feb., 825
    - 1941 mrt. - apr., 826
    - 1941 mei, 827
    - 1941 juni - juli, 828
    - 1941 juli - aug., 829
    - 1941 sep. - okt., 830
    - 1941 okt. - dec., 831
    - 1942 jan. - mrt., 832
    - 1942 mrt. - juni, 833
    - 1942 juli - sep., 834
    - 1942 okt. - dec., 835
    - 1943 jan. - apr., 836
    - 1943 mei - aug., 837
    - 1943 sep. - dec., 838
    - 1944 jan. - mei, 839
    - 1944 juni - 1945, 840
    - 1946 jan. - mei, 841
    - 1946 mei - dec., 842
    - 1947 jan. - juni, 843
    - 1947 juli - dec., 844
    - 1948 jan. - apr., 845
    - 1948 mei - dec., 846
    - 1949, 847
  - Wegen in Friesland [dossier 307]., 1930-1949; 848-880
    - 1930 okt. - 1931, 848
    - 1932-1933, 849
    - 1934, 850
    - 1935 jan. - aug., 851
    - 1935 sep. - dec., 852
    - 1936 jan. - mrt., 853
    - 1936 apr. - aug., 854
    - 1936 sep. - dec., 855
    - 1937 jan. - juni, 856
    - 1937 juli - dec., 857
    - 1938 jan. - apr., 858
    - 1938 mei - juli, 859
    - 1938 aug. - sep., 860
    - 1938 okt. - dec., 861
    - 1939 jan. - apr., 862
    - 1939 mei - aug., 863
    - 1939 sep. - dec., 864
    - 1940 jan. - mrt., 865
    - 1940 apr. - aug., 866
    - 1940 sep. - dec., 867
    - 1941 jan. - apr., 868
    - 1941 mei - juli, 869
    - 1941 aug. - dec., 870
    - 1942 jan. - juni, 871
    - 1942 juli - dec., 872
    - 1943, 873
    - 1944, 874
    - 1945, 875
    - 1946, 876
    - 1947, 877
    - 1948, 878
    - 1949 jan. - mei, 879
    - 1949 juni - dec., 880
  - Wegen in Overijssel [dossier 308]., 1930-1949; 881-925
    - 1930 - 1931 apr., 881
    - 1931 mei - dec., 882
    - 1932 jan. - juli, 883
    - 1932 aug. - dec., 884
    - 1933 jan. - juni, 885
    - 1933 juli - dec., 886
    - 1934 jan. - apr., 887
    - 1934 mei - aug., 888
    - 1934 sep. - dec., 889
    - 1935 jan. - feb., 890
    - 1935 mrt. - juni, 891
    - 1935 juli - dec., 892
    - 1936 jan. - mei, 893
    - 1936 juni - sep., 894
    - 1936 okt. - dec., 895
    - 1937 jan. - mei, 896
    - 1937 juni - dec., 897
    - 1938 jan. - juli, 898
    - 1938 aug. - dec., 899
    - 1939 jan. - mei, 900
    - 1939 juni - dec., 901
    - 1940 jan. - apr., 902
    - 1940 mei - aug., 903
    - 1940 sep. - dec., 904
    - 1941 jan. - mrt., 905
    - 1941 apr. - juni, 906
    - 1941 juli - aug., 907
    - 1941 sep. - okt., 908
    - 1941 nov., 909
    - 1941 dec., 910
    - 1942 jan. - feb., 911
    - 1942 mrt. - juni, 912
    - 1942 juli - sep., 913
    - 1942 okt. - dec., 914
    - 1943 jan. - juni, 915
    - 1943 juli - dec., 916
    - 1944 jan. - juni, 917
    - 1944 juli - 1945, 918
    - 1946 jan. - sep., 919
    - 1946 okt. - dec., 920
    - 1947 jan. - mei, 921
    - 1947 juni - dec., 922
    - 1948 jan. - mei, 923
    - 1948 juni - dec., 924
    - 1949, 925
  - Wegen in Groningen [dossier 309]., 1930-1949; 926-941
    - 1930-1934, 926
    - 1935, 927
    - 1936, 928
    - 1937, 929
    - 1938 jan. - juli, 930
    - 1938 aug. - dec., 931
    - 1939 jan. - juni, 932
    - 1939 juli - dec., 933
    - 1940, 934
    - 1941 jan. - juni, 935
    - 1941 juli - dec., 936
    - 1942, 937
    - 1943, 938
    - 1944-1945, 939
    - 1946-1947, 940
    - 1948-1949, 941
  - Wegen in Drenthe [dossier 310]., 1930-1949; 942-959
    - 1930 - 1931 aug., 942
    - 1931 sep. - dec., 943
    - 1932, 944
    - 1933-1934, 945
    - 1935 jan. - juli, 946
    - 1935 aug. - dec., 947
    - 1936 jan. - mrt., 948
    - 1936 apr. - dec., 949
    - 1937, 950
    - 1938, 951
    - 1939 jan. - juni, 952
    - 1939 juli - dec., 953
    - 1940, 954
    - 1941, 955
    - 1942, 956
    - 1943, 957
    - 1944-1947, 958
    - 1948-1949, 959
  - Wegen in Limburg [dossier 311]., 1930-1949; 960-985
    - 1930, 960
    - 1931, 961
    - 1932 jan. - juli, 962
    - 1932 aug. - dec., 963
    - 1933 jan. - mei, 964
    - 1933 juni - dec., 965
    - 1934, 966
    - 1935 jan. - juli, 967
    - 1935 aug. - dec., 968
    - 1936 jan. - juni, 969
    - 1936 juli - dec., 970
    - 1937 jan. - mei, 971
    - 1937 juni - dec., 972
    - 1938 jan. - juni, 973
    - 1938 juli - dec., 974
    - 1939 jan. - juni, 975
    - 1939 juli - dec., 976
    - 1940, 977
    - 1941 jan. - juni, 978
    - 1941 juli - dec., 979
    - 1942, 980
    - 1943-1945, 981
    - 1946, 982
    - 1947, 983
    - 1948, 984
    - 1949, 985
  - Directie Wegen [dossier 312]., 1947-1949; 986-1001
    - 1947 jan. - mrt., 986
    - 1947 apr. - mei, 987
    - 1947 juni - juli, 988
    - 1947 aug. - sep., 989
    - 1947 okt. - dec., 990
    - 1948 jan. - mrt., 991
    - 1948 apr. - mei, 992
    - 1948 juni - aug., 993
    - 1948 sep. - okt., 994
    - 1948 okt. - dec., 995
    - 1949 jan. - mrt., 996
    - 1949 mrt. - mei, 997
    - 1949 juni - juli, 998
    - 1949 aug. - sep., 999
    - 1949 okt. - nov., 1000
    - 1949 nov. - dec., 1001
  - Utrechtse Vecht, Keulse vaart [dossier 313]., 1930 apr. - 1946; 1002
  - Bruggen - algemeen [dossier 340]., 1940-1949; 1003-1004
    - 1940-1941, 1003
    - 1942-1949, 1004
  - Wegenlijsten, wegenplannen, enz. [dossier 341]., 1947-1949; 1005-1007
    - 1947, 1005
    - 1948, 1006
    - 1949, 1007
  - Wegen - algemeen [dossier 342]., 1930-1949; 1008-1077
    Zie voor dossier 342 tevens inv.nrs. 1950-1968.
    - 1930 jan. - juli, 1008
    - 1930 juli - dec., 1009
    - 1931 jan. - juli, 1010
    - 1931 aug. - dec., 1011
    - 1932 jan. - mrt., 1012
    - 1932 apr. - mei, 1013
    - 1932 juni - dec., 1014
    - 1933 jan. - mrt., 1015
    - 1933 apr. - juni, 1016
    - 1933 juli - dec., 1017
    - 1934 jan. - apr., 1018
    - 1934 mei - sep., 1019
    - 1934 okt. - dec., 1020
    - 1935 jan. - mrt., 1021
    - 1935 apr. - mei, 1022
    - 1935 juni - dec., 1023
    - 1936 jan. - mrt., 1024
    - 1936 apr. - juli, 1025
    - 1936 aug. - dec., 1026
    - 1937 jan. - mrt., 1027
    - 1937 apr. - mei, 1028
    - 1937 juni - aug., 1029
    - 1937 sep. - dec., 1030
    - 1938 jan. - mrt., 1031
    - 1938 mrt. - apr., 1032
    - 1938 mei - juni, 1033
    - 1938 juli - aug., 1034
    - 1938 sep. - okt., 1035
    - 1938 nov. - dec., 1036
    - 1939 jan. - mrt., 1037
    - 1939 mrt. - mei, 1038
    - 1939 juni - juli, 1039
    - 1939 aug. - nov., 1040
    - 1939 nov. - dec., 1041
    - 1940 jan. - mrt., 1042
    - 1940 apr. - juli, 1043
    - 1940 aug. - dec., 1044
    - 1941 jan. - mrt., 1045
    - 1941 apr. - mei, 1046
    - 1941 juni - sep., 1047
    - 1941 okt. - dec., 1048
    - 1942 jan. - feb., 1049
    - 1942 mrt. - apr., 1050
    - 1942 mei - juni, 1051
    - 1942 juli, 1052
    - 1942 aug., 1053
    - 1942 sep. - okt., 1054
    - 1942 nov. - dec., 1055
    - 1943 jan. - feb., 1056
    - 1943 mrt. - apr., 1057
    - 1943 mei - juni, 1058
    - 1943 juli - aug., 1059
    - 1943 sep. - okt., 1060
    - 1943 nov. - dec., 1061
    - 1944 jan. - mrt., 1062
    - 1944 apr. - juni, 1063
    - 1944 juli - dec., 1064
    - 1945 jan. - aug., 1065
    - 1945 sep. - dec., 1066
    - 1946 jan. - mei, 1067
    - 1946 juni - aug., 1068
    - 1946 sep. - dec., 1069
    - 1947 jan. - juni, 1070
    - 1947 juli - sep., 1071
    - 1947 okt. - dec., 1072
    - 1948 jan. - apr., 1073
    - 1948 mei - juli, 1074
    - 1948 aug. - dec., 1075
    - 1949 jan. - juni, 1076
    - 1949 juli - dec., 1077
  - Inrichting Rijkswaterstaatdienst, Organiek besluit [dossier 344]., 1947-1949; 1078
  - Personeel - algemeen [dossier 345]., 1930-1949; 1079-1121
    - 1930 aug. - 1931 juni, 1079
    - 1931 juli - dec., 1080
    - 1932 jan. - juni, 1081
    - 1932 juli - dec., 1082
    - 1933, 1083
    - 1934, 1084
    - 1935, 1085
    - 1935, 1086
    - 1936, 1087
    - 1937, 1088
    - 1938 jan. - juni, 1089
    - 1938 juli - dec., 1090
    - 1939 jan. - mei, 1091
    - 1939 juni - dec., 1092
    - 1940 jan. - juni, 1093
    - 1940 juli - dec., 1094
    - 1941 jan. - juni, 1095
    - 1941 juni - dec., 1096
    - 1942 jan. - mrt., 1097
    - 1942 apr. - juni, 1098
    - 1942 juli - sep., 1099
    - 1942 okt. - dec., 1100
    - 1943 jan. - mei, 1101
    - 1943 juni - sep., 1102
    - 1943 okt. - dec., 1103
    - 1944 jan. - mei, 1104
    - 1944 juni - dec., 1105
    - 1945 jan. - sep., 1106
    - 1945 okt. - dec., 1107
    - 1946 jan. - feb., 1108
    - 1946 mrt. - juni, 1109
    - 1946 juli - sep., 1110
    - 1946 okt. - dec., 1111
    - 1947 jan. - mei, 1112
    - 1947 juni - aug., 1113
    - 1947 sep. - dec., 1114
    - 1948 jan. - apr., 1115
    - 1948 mei - aug., 1116
    - 1948 sep. - okt., 1117
    - 1948 nov. - dec., 1118
    - 1949 jan. - mei, 1119
    - 1949 juni - aug., 1120
    - 1949 sep. - dec., 1121
  - Technische ambtenaren, bureel ambtenaren, opzichters [dossier 346]., 1930-1949; 1122-1190
    - 1930, 1122
    - 1931 jan. - mrt., 1123
    - 1931 apr. - juni, 1124
    - 1931 juli - sep., 1125
    - 1931 okt. - dec., 1126
    - 1932 jan. - apr., 1127
    - 1932 mei - aug., 1128
    - 1932 sep. - dec., 1129
    - 1933 jan. - mei, 1130
    - 1933 juni - aug., 1131
    - 1933 sep. - dec., 1132
    - 1934 jan. - apr., 1133
    - 1934 mei - juli, 1134
    - 1934 aug. - dec., 1135
    - 1935 jan. - mei, 1136
    - 1935 juni - aug., 1137
    - 1935 sep. - dec., 1138
    - 1936 jan. - mrt., 1139
    - 1936 apr. - juli, 1140
    - 1936 aug. - dec., 1141
    - 1937 jan. - apr., 1142
    - 1937 mei - juli, 1143
    - 1937 aug. - okt., 1144
    - 1937 nov. - dec., 1145
    - 1938 jan. - feb., 1146
    - 1938 mrt. - mei, 1147
    - 1938 juni - juli, 1148
    - 1938 aug. - okt., 1149
    - 1938 nov. - dec., 1150
    - 1939 jan. - mrt., 1151
    - 1939 apr. - juni, 1152
    - 1939 juli - aug., 1153
    - 1939 sep. - dec., 1154
    - 1940 jan. - apr., 1155
    - 1940 mei - aug., 1156
    - 1940 sep. - dec., 1157
    - 1941 jan. - feb., 1158
    - 1941 mrt. - apr., 1159
    - 1941 mei - juni, 1160
    - 1941 juli - sep., 1161
    - 1941 okt. - dec., 1162
    - 1942 jan. - feb., 1163
    - 1942 mrt. - mei, 1164
    - 1942 juni - sep., 1165
    - 1942 sep. - dec., 1166
    - 1943 jan. - mei, 1167
    - 1943 juni - aug., 1168
    - 1943 sep. - dec., 1169
    - 1944 jan. - apr., 1170
    - 1944 mei - dec., 1171
    - 1945 jan. - juli, 1172
    - 1945 aug. - okt., 1173
    - 1945 nov. - dec., 1174
    - 1946 jan. - feb., 1175